臺灣高等法院臺南分院刑事判決
110年度上易字第93號
上  訴  人  
即  被  告  吳則團                                          



上列上訴人因竊盜案件，不服臺灣雲林地方法院109年度易字第4
56號中華民國109年12月9日第一審判決（起訴案號：臺灣雲林地
方檢察署109年度偵字第4292號），提起上訴，本院判決如下：
    主  文
原判決撤銷。
吳則團犯竊盜罪，累犯，處有期徒刑伍月，如易科罰金，以新台
幣壹仟元折算壹日。
    理  由
一、本案經本院審理結果，認第一審判決認事用法均無不當，應
    予維持，並引第一審判決書記載之事實、證據及理由。（如
    附件）
二、上訴人即被告吳則團（下稱被告）上訴意旨略以：坦承竊取
    被害人陳玉梅之財物，願賠償被害人達成和解，並請求從輕
    量刑等語。
三、經查被告於本院坦承於民國108 年11月27日上午10時4 分許
    ，在雲林縣○○市○○街00號○○○市場編號00號被害人之豬肉攤
    內抽屜，竊取新臺幣（下同）13萬元得手等事實，核與證人
    即被害人、證人林桂弘證述相符，並有現場監視器錄影截圖
    、現場照片附卷可稽，復有原審勘驗筆錄可憑，被告自白可
    信為真正，其竊盜犯行，自堪認定。被告前因竊盜案件，經
    法院判處有期徒刑3 月、4 月，應執行有期徒刑6 月確定，
    於107 年3 月27日易科罰金執行完畢；又因竊盜案件，經法
    院判處有期徒刑4 月確定，於107 年5 月31日易科罰金執行
    完畢等情，有臺灣高等法院被告前案紀錄表在卷可按，其於
    有期徒刑執行完畢後5 年以內，故意再犯本件有期徒刑以上
    之罪，為累犯，被告本次犯行，並不符合刑法第59條減輕規
    定之情形，而加重最低本刑，尚無致生所受之刑罰超過其所
    應負擔罪責，亦無不符罪刑相當原則、比例原則，應依刑法
    第47條第1 項規定加重其刑。又被告於本院已賠償被害人11
    萬5千元，並達成和解，有本院和解筆錄可佐。審酌被告之
    法治及尊重他人財產權觀念淡薄，竊得金錢非少數，損害社
    會治安及他人財產，兼衡被告以徒手竊取之手段，犯後雖於
    原審否認犯行，嗣於本院已坦然面對錯誤，並賠償被害人之
    損害，原審公訴檢察官對被告具體求處有期徒刑6 月等一切
    情狀，量處如主文所示之刑，並諭知易科罰金之折算標準。
    再被告已賠償被害人達成和解，倘再對被告犯罪所得宣告沒
    收，有過苛之虞，依刑法第38條之2第2項規定，不宣告沒收
    犯罪所得。
四、原判決因未及審酌被告坦承犯行及賠償被害人之犯後態度，
    量處被告有期徒刑8月，並宣告沒收犯罪所得13萬元，即有
    未適，被告上訴意旨指摘原判決量刑過重，為有理由，自應
    由本院撤銷改判，量處如主文所示之刑，並諭知易科罰金之
    折算標準。
據上論斷，應依刑事訴訟法第373條、第369條、第299條第1項前
段、刑法第320條第1項、第47條第1項，刑法施行法第1 條之1 
第1 項，判決如主文。
本案經檢察官蔡少勳提起公訴，經檢察官楊碧瑛到庭執行職務。
中　　華　　民　　國　　110 　年　　3 　　月　　31　　日
                  刑事第四庭    審判長法　官  郭玫利 
                                      法　官  陳金虎
                                      法　官  曾子珍
以上正本證明與原本無異。
不得上訴。
　　　　　　　　　　　　　　　　　　  書記官  張宜柔　　
中　　華　　民　　國　　110 　年　　3 　　月　　31　　日
附錄論罪科刑法條:
中華民國刑法第320條
意圖為自己或第三人不法之所有，而竊取他人之動產者，為竊盜
罪，處5年以下有期徒刑、拘役或50萬元以下罰金。
意圖為自己或第三人不法之利益，而竊佔他人之不動產者，依前
項之規定處斷。
前二項之未遂犯罰之。